臺灣高等法院民事裁定
111年度非抗字第79號
再抗告人    生元製藥股份有限公司

法定代理人  邱紹滕
代  理  人  李保祿律師

上列再抗告人因與相對人顏武龍等間聲請裁定股票收買價格事件
，對於中華民國111年7月29日臺灣臺北地方法院111年度抗字第1
54號裁定提起再抗告，本院裁定如下：
    主  文
再抗告駁回。
再抗告費用由再抗告人負擔。
    理  由
一、按依非訟事件法第45條第3項規定，對於抗告法院之裁定再
    為抗告，僅得以其適用法規顯有錯誤為理由。所謂適用法規
    顯有錯誤，係指事實審法院就其取捨證據所確定之事實適用
    法規顯有錯誤而言，不包括認定事實不當之情形在內。　　
二、本件相對人主張：再抗告人於民國110年6月21日召開股東常
    會，決議通過出售再抗告人所有之「延平北路大樓」議案，
    屬公司法第185條第1項第2款所定「讓與全部或主要部分之
    營業或財產」之行為，伊不同意，已以郵局存證信函表示反
    對，並出席股東常會表示反對，爰依公司法第186條規定，
    於110年7月12日以郵局存證信函請求再抗告人以公平之價格
    收買其所持全部股份，因自上開決議日起60日內未能與再抗
    告人達成股份價格之協議，乃於此期間經過後之30日內，聲
    請為收買股票價格之裁定。第一審法院認再抗告人於109年7
    月24日召開之股東常會中已決議通過出售「延平北路大樓」
    之議案，相對人與再抗告人間協議收買股票價格之期間60日
    及其後30日向法院聲請裁定之期間，應自109年7月24日之翌
    日起算，至109年10月23日屆滿，相對人遲至110年9月17日
    始向臺灣士林地方法院（下稱士林地院）為聲請（見士林地
    院110年度司字第58號卷5-7頁），已逾公司法第187條第2項
    所定之法定期間，裁定駁回其聲請。相對人不服，提起抗告
    。抗告法院認第一審法院於為上開裁定前，未曾開庭訊問相
    對人及再抗告人之負責人，未踐行非訟事件法第182條第1項
    所定「應訊問公司負責人及為聲請之股東」之程序，程序上
    有重大瑕疵，影響兩造之審級利益，經相對人聲明第一審裁
    定應予廢棄發回（見原法院抗字卷227頁），為維持審級制
    度，裁定廢棄第一審裁定。
三、按非訟事件法第182條第1項前段規定：「公司法所定股東聲
    請法院為收買股份價格之裁定事件，法院為裁定前，應訊問
    公司負責人及為聲請之股東」。原裁定以：第一審法院僅以
    書面通知兩造就是否選任檢查人就再抗告人財務實況為鑑定
    等表示意見，未曾開庭訊問相對人及再抗告人之負責人，並
    未踐行非訟事件法第182條第1項所定「應訊問公司負責人及
    為聲請之股東」之程序，有程序上重大之瑕疵，影響兩造之
    審級利益，並經抗告人聲明廢棄第一審裁定發回該法院等語
    （見原法院卷227頁），為維持審級制度，並認有必要，乃
    將第一審裁定予以廢棄，發回另為適當之處理；經核於法並
    無不合。再抗告意旨指稱：原裁定錯誤適用企業併購法第12
    條規定云云，為不足取；另再抗告意旨以：第一審法院曾發
    函命兩造就是否選任檢查人就再抗告人公司財務實況為鑑定
    等表示意見，已踐行非訟事件法第182條第1項之規定云云，
    核屬認定事實之範疇，與原裁定是否適用法規顯有錯誤無涉
    。本件再抗告意旨指摘原裁定適用法規顯有錯誤，聲明廢棄
    ，非有理由。
四、據上論結，本件再抗告為無理由，爰裁定如主文。
中　　華　　民　　國　　111 　年　　10　　月　　19　　日
                  民事第二十庭  
                      審判長法  官  周祖民
                            法  官  馬傲霜
                            法  官  鄭威莉
正本係照原本作成。
不得抗告。
中　　華　　民　　國　　111 　年　　10　　月　　20　　日
 　　　　　　　　　　　　   書記官  楊璧華